【裁判字號】    94,上易,1529
【裁判日期】    950105
【裁判案由】    毒品危害防制條例
【裁判全文】
臺灣高等法院刑事判決                94年度上易字第1529號
上  訴  人  臺灣基隆地方法院檢察署檢察官
上  訴  人
即  被  告  甲○○
上列上訴人因被告違反毒品危害防制條例案件，不服台灣基隆地
方法院94年度易字第268號，中華民國94年7月18日第一審判決（
起訴案號：台灣基隆地方法院檢察署94年度毒偵字第1664號），
併案審理（臺灣基隆地方法院檢察署94年度毒偵字第1429、1640
、2584、2872、3047、3084號），本院判決如下：
    主  文
原判決撤銷。
甲○○連續施用第二級毒品，累犯，處有期徒刑玖月。扣案之第
二級毒品安非他命毛重零點參公克（不含包裝袋）沒收銷燬之，
包裝上開第二級毒品安非他命之包裝袋壹只沒收。
    事  實
一、甲○○前因偽造文書案件，經臺灣基隆地方法院判處有期徒
    刑5月確定，並於民國94年2月16日縮刑期滿執行完畢。又因
    施用毒品案件，經2 次裁定送觀察、勒戒後，均認無繼續施
    用毒品之傾向，分別由台灣基隆地方法院檢察署檢察官以88
    年度毒偵字第469號及90年度毒偵字第806號、第978 號為不
    起訴處分確定。詎甲○○仍不知悔改，明知安非他命係毒品
    危害防制條例所明定之第二級毒品，不得持有及施用，竟於
    上開強制戒治執行完畢後5 年內，基於施用第二級毒品安非
    他命之概括犯意，自94年05月20日起至同年10月18日為警查
    獲回溯四日內某時止，連續在下述地點，施用第二級毒品安
    非他命，為警分別於不同時地查獲：
（一）於94年5月20日下午3時許，在基隆市○○路網咖店之包廂
      內，施用第二級毒品安非他命一次，嗣為警於同日下午5
      時20分許，在基隆市○○路190 號前查獲，並扣得安非他
      命毛重0.3公克。
（二）自94年5 月18日起至同年6月7日23時許止，在基隆市安樂
      區○○○路46巷19號住處或不詳地點，以將安非他命放入
      吸食器內用火燒烤吸其煙霧方式，連續非法施用第2 級毒
      品甲基安非他命多次，先於94年5 月18日17時許，在基隆
      市○○路、愛四路口前為警盤檢查獲，後又於同年6月8日
      22時20分許，在基隆市○○街57巷33之1號為警查獲。
（三）自94年5月間某日起，至同年7月29日15時許止，在基隆市
      ○○路303號之1住處，以將安非他命放入吸食器內用火燒
      烤吸其煙霧方式，連續非法施用第二級毒品安非他命多次
      ，嗣於94年7 月29日17時30分許，在基隆市仁愛區○○○
      路117號前為警盤檢查獲。
（四）於94年9月22日為警採尿前回溯4日內，在不詳地點以不詳
      方式，非法施用第二級毒品安非他命1次，於94年9月22日
      17時10分許，在基隆市○○區○○路2 巷口為警盤檢查獲
      。
（五）於94年10月18日為警採尿前回溯4 日內，在不詳地點以不
      詳方式，非法施用第二級毒品安非他命1 次，於94年10月
      18日15時25分許，在基隆市○○街180之1號2 樓租屋處為
      警查獲。
二、案經基隆市警察局第一分局、第二分局及第四分局報告臺灣
    基隆地方法院檢察署檢察官偵辦。
    理  由
一、前揭犯罪事實，業據被告分別於警詢、偵訊、原審及本院坦
    承不諱，且其尿液鑑驗確呈安非他命陽性反應，基隆市警察
    局第四分局94年5月20日、6月9日、9月22日偵辦毒品案件尿
    液檢體對照表各乙紙、基隆市警察局第二分局94年5 月18日
    偵辦毒品案件尿液檢體對照表乙紙、基隆市警察局第一分局
    94年7 月29日偵辦毒品案件尿液檢體對照表乙紙，台灣尖端
    先進生技醫藥股份有限公司94年5月27日、5月31日、6 月17
    日、8月12日、9月28日、10月28日濫用藥物檢驗報告各乙紙
    在卷，復有扣案之毒品安非他命毛重0.3 公克及基隆市警察
    局第四分局查獲毒品危害防制條例毒品初步鑑驗報告書乙紙
    足參，足認其自白與事實相符，堪予採信。另被告曾因施用
    毒品案件，經2 次裁定送觀察、勒戒後，均認無繼續施用毒
    品之傾向，分別由臺灣基隆地方法院檢察署檢察官於88年11
    月9 日以88年度毒偵字第469號及於90年6月27日以90年度毒
    偵字第806號、第978號為不起訴處分確定（分別於88年11月
    12 日、90年6月29日釋放）等情，分別有臺灣基隆地方法院
    檢察署檢察官不起訴處分書、法務部全國檢察官線上查詢刑
    案人犯在監所最新資料報表各附卷可證，此外並扣得第2 級
    毒品安非他命毛重0.3公克、被告所有供施用第2級毒品安非
    他命用包裝上開第2級毒品安非他命之包裝袋1只扣案可佐，
    事證明確，被告犯行洵堪認定。
二、核被告所為，係犯毒品危害防制條例第10條第2項施用第2級
    毒品罪。其因施用第2 級毒品安非他命，而持有之行為，為
    施用之高度行為所吸收，不另論罪。又被告多次施用第2 級
    毒品安非他命之行為，時間緊接，所犯為構成要件相同之罪
    ，顯係基於概括犯意反覆為之，為連續犯，應依刑法第56條
    規定，論以一罪，並加重其刑。又被告有犯罪事實欄所載之
    犯罪前科紀錄，此有本院被告前案紀錄表附卷可證，其於受
    有期徒刑之執行完畢後，5 年內再犯本件有期徒刑以上之罪
    ，為累犯，應依刑法第47條規定，遞加重其刑。至於起訴事
    實【事實欄一之（一）】以外之被告施用第2 級毒品行為，
    與起訴部分，為連續犯裁判上一罪關係，為起訴效力所及，
    本院自得併予審究，附此敘明。
三、被告上訴意旨除供稱為拖延時間，籌措金錢繳交罰金外，並
    未具體指摘原判決有何違誤或不當，其上訴為無理由。原審
    以事證明確，予以論罪科刑，固非無見，惟就起訴事實具連
    續犯關係之併案部分，未及審酌，尚有未洽，檢察官上訴就
    此為指摘，為有理由，應由本院撤銷改判。爰審酌被告前科
    素行、智識程度、犯罪之動機、目的、手段、犯罪所生之危
    害，施用第2 級毒品之頻率、次數及犯罪後之態度等一切情
    狀，量處如主文第2 項所示之刑。扣案之第二級毒品安非他
    命毛重0.3 公克，為查獲之毒品，不問屬於犯人與否，應依
    毒品危害防制條例第18條第1項前段之規定，沒收銷毀之。
    至扣案之包裝前開第2級毒品安非他命之包裝袋1只，經核非
    專供施用毒品之器具，惟係被告所有且係供其施用第2 級毒
    品安非他命所用之物，業據被告供明在卷，爰依刑法第38條
    第1項第2款規定宣告沒收。
據上論斷，應依刑事訴訟法第369條第1項前段、第364條、第299
條第1項前段，毒品危害防制條例第10條第2 項、第18條第1項前
段，刑法第11條前段、第56條、第47條、第38條第1項第2款，判
決如主文。
本案經檢察官張秋雲到庭執行職務。
中    華    民    國    95    年    1    月    5    日
                  刑事第十四庭審判長法  官 張連財
                                    法  官 林明俊
                                    法  官 楊照男
以上正本證明與原本無異。
不得上訴。
                                    書記官 陳秋雄
中    華    民    國    95    年    1    月    5    日
附錄：本案論罪科刑法條全文
附錄本案論罪科刑法條：
毒品危害防制條例第10條第2 項
施用第二級毒品者，處3 年以下有期徒刑。


司法院資訊處製作；財團法人民間司法改革基金會備份。
